臺灣高等法院臺中分院刑事判決　　　 100年度上訴字第2346號
上　訴　人
即　被　告　彭成正
上列上訴人因違反毒品危害防制條例案件，不服臺灣南投地方法
院100年度訴字第478號中華民國100年10月17日第一審判決（起
訴案號：臺灣南投地方法院檢察署100年度毒偵字第610號），提
起上訴，本院判決如下：
    主    文
上訴駁回。
    理    由
一、按依刑事訴訟法第350條、第361條、第362條、第367條規定
    ，不服地方法院之第一審判決而上訴者，須提出上訴書狀，
    並應敘述具體理由，為上訴必備之程式；其所提出之書狀未
    敘述上訴理由，或僅曾以言詞陳述上訴理由者，均應於上訴
    期間屆滿後20日內補提理由書於第一審法院。第一審法院經
    形式審查，認逾期未補提上訴理由者，應定期間先命補正；
    逾期未補正者，為上訴不合法律上之程式，應以裁定駁回。
    倘已提出上訴理由，但所提非屬具體理由者，則由第二審法
    院以上訴不合法律上之程式，判決駁回。而所謂具體理由，
    必係依據卷內既有訴訟資料或提出新事證，指摘或表明第一
    審判決有何採證認事、用法或量刑等足以影響判決本旨之不
    當或違法，而構成應予撤銷之具體事由，始克當之（例如：
    依憑證據法則具體指出所採證據何以不具證據能力，或依憑
    卷證資料，明確指出所為證據證明力之判斷如何違背經驗、
    論理法則）；倘僅泛言原判決認定事實錯誤、違背法令、量
    刑失之過重或輕縱，而未依上揭意旨指出具體事由，或形式
    上雖已指出具體事由，然該事由縱使屬實，亦不足以認為原
    判決有何不當或違法者（例如：對不具有調查必要性之證據
    ，法院未依聲請調查，亦未說明理由，或援用證據不當，但
    除去該證據仍應為同一事實之認定），皆難謂係具體理由，
    俾與第二審上訴制度，旨在請求第二審法院撤銷、變更第一
    審不當或違法之判決，以實現個案救濟之立法目的相契合，
    並節制濫行上訴（最高法院97年度臺上字第892號刑事判決
    意旨參照）。
二、上訴人即被告彭成正（下稱被告）不服原審判決提起上訴，
    其上訴理由略謂：被告於犯後業已坦承所犯罪行，不得依被
    告之前案紀錄為憑，斷定被告無視於國家杜絕毒品之政策，
    仍不知悔改，及未能因服刑而收教化之效，應依刑法第57條
    、第59條規定，減輕其刑，讓被告得早日回歸社會，有利再
    社會化，以達刑事司法制度之公平等語。
三、惟按量刑輕重係屬事實審法院得依職權自由裁量之事項，茍
    已斟酌刑法第57條各款所列情狀而未逾法定刑度，即不得遽
    指為違法。經查，被告對原審判決採用證據、認定事實及法
    律適用等節均不爭執，而原審判決理由已詳予載明審酌被告
    之生活狀況、智識程度、年輕力壯卻素行非佳，犯罪時間密
    集，屢因竊盜、施用毒品案件受刑之宣告，並於假釋期間，
    因施用第一級毒品案件，分別經臺灣南投地方法院以99年度
    訴字第733號、第763號刑事判決，分別判處有期徒刑7月、8
    月確定，有臺灣高等法院被告前案紀錄表在卷可稽，顯見被
    告未能因服刑而收教化之效，復考量被告犯後坦承犯行等一
    切情狀，而就其所犯施用第一、二級毒品犯行，分別量處有
    期徒刑1年、6月，並定其應執行之刑為有期徒刑1年5月等情
    ，顯已注意適用刑法第57條之規定，尚無違誤。又量刑固屬
    法院自由裁量之職權，然仍應受比例原則等法則之拘束，並
    非可恣意為之，致礙及公平正義之維護，必須兼顧一般預防
    之普遍適應性與具體個案特別預防之妥當性，始稱相當。而
    刑法第59條之酌量減輕其刑，必於犯罪之情狀，在客觀上足
    以引起一般同情，認為即予宣告法定低度刑期，猶嫌過重者
    ，始有其適用；至於被告家境貧困、坦白犯行、犯罪所得低
    微等情狀，僅可為法定刑內從輕科刑之標準，不得據為酌量
    減刑之理由（最高法院 51年臺上字第899號判例意旨參照）
    。被告為智識健全之成年人，對政府嚴格杜絕毒品犯罪之禁
    令，自無不知之理，然被告屢犯施用毒品犯行，其於99年11
    月28日及同年月29日，因施用第一、二級毒品犯行，復經臺
    灣南投地方法院於100年4月19日，以100年度訴字第65號刑
    事判決，分別判處有期徒刑10月、4月，並定其應執行之刑
    為有期徒刑1年1月確定，有臺灣高等法院被告前案紀錄表及
    該案刑事判決在卷可稽，且施用第一級毒品罪之法定刑為6
    月以上5年以下有期徒刑；施用第二級毒品罪之法定刑為3年
    以下有期徒刑，其法定刑並無過重之處，被告於本案非屬初
    次且偶發性之犯罪，依一般國民社會感情，難認有何顯可憫
    恕之處，是被告所為不符合刑法第59條酌減其刑規定之適用
    ，附此說明。是原審所為之量刑，符合「罰當其罪」之原則
    ，並無輕重失衡之情形。被告上訴理由所指各節，不足以認
    為原判決有何不當或違法，難謂係具體理由，應認其上訴違
    背法律上之程式，爰不經辯論，駁回其上訴。
據上論斷，應依刑事訴訟法第367條前段、第372條，判決如主文
。
中    華    民    國   100    年    11    月    30    日
            刑事第九庭  審判長法  官  劉  登  俊
                              法  官  莊  深  淵
                              法  官  陳  得  利
以上正本證明與原本無異。
如不服本判決應於收受送達後十日內向本院提出上訴書狀，其未
敘述上訴之理由者，並得於提起上訴後十日內向本院補提理由書
（均須按他造當事人之人數附繕本）「切勿逕送上級法院」。
                              書記官  陳  三  軫
中    華    民    國   100    年    11    月    30    日